臺灣高等法院刑事裁定
109年度聲字第2544號
聲  請  人  臺灣高等檢察署檢察官
受  刑  人  許子謙



上列聲請人因受刑人數罪併罰有二裁判以上，聲請定其應執行之
刑（109年度執聲字第1193號），本院裁定如下：
    主  文
許子謙犯如附表所示各罪所處之刑，應執行有期徒刑壹拾月，如
易科罰金，以新臺幣壹仟元折算壹日。
    理  由
一、聲請意旨略以：受刑人許子謙因妨害兵役治罪條例等數罪，
    先後經判決確定如附表，應依刑法第53條、第51條第5款規
    定，定其應執行之刑，爰依刑事訴訟法第477條第1項聲請裁
    定等語。
二、按裁判確定前犯數罪者，併合處罰之；數罪併罰，有二裁判
    以上，宣告多數有期徒刑者，於各刑中之最長期以上，各刑
    合併之刑期以下，定其應執行之刑期，但不得逾三十年，刑
    法第50條第1項前段、第53條及第51條第5款分別定有明文。
    次按刑事訴訟法第370條第2項、第3項，已針對第二審上訴
    案件之定應執行之刑，明定有不利益變更禁止原則之適用；
    而分屬不同案件之數罪併罰，倘一裁判宣告數罪之刑，曾經
    定其執行刑，再與其他裁判宣告之刑定其執行刑時，在法理
    上亦應同受此原則之拘束（最高法院103年度第14次刑事庭
    會議決議意旨參照）。又按定應執行之刑，應由犯罪事實最
    後判決之法院之檢察官聲請該法院裁定之，不能因犯罪之一
    部分所科之刑業經執行完畢而認檢察官之聲請為不合法，予
    以駁回，至已執行部分，應由檢察官於指揮執行時扣除之，
    此與定應執行刑之裁定無涉（最高法院105年度台抗字第733
    號裁定意旨參照）。
三、經查：本件受刑人許子謙因妨害兵役治罪條例等數罪，先後
    經判決確定如附表所示之刑（附表編號4部分，聲請書偵查
    機關年度案號欄原記載「新竹地檢108年度偵字第1424號」
    ，應更正為「新竹地檢108年度偵字第1424、1425號」），
    有上開各罪刑事判決及本院被告前案紀錄表各1份在卷可憑
    。上開各罪均係在附表編號1所示之罪判決確定前所犯，且
    本院為犯罪事實最後判決之法院，是本件聲請人聲請定應執
    行刑，本院審核認為正當。
四、爰參酌附表所示各罪宣告刑總和上限、各刑中最長期，及附
    表編號1至2所示各罪所處之刑，曾經臺灣士林地方法院108
    年度聲字第503號裁定定應執行有期徒刑7月（得易科罰金）
    確定，考量受刑人犯附表所示各罪分別為詐欺罪（編號1）
    、過失傷害罪（編號2）及妨害兵役治罪條例（編號3、4）
    ，犯罪類型不盡相同，並審酌其犯罪情節、行為次數，另兼
    權衡受刑人犯數罪所反應出的人格特性、於併合處罰時其責
    任非難重複之程度、實現刑罰經濟的功能等，就其所犯附表
    所示各罪為整體非難評價，定如主文所示之應執行刑，並諭
    知易科罰金之折算標準。至附表編號1至2所示之罪，受刑人
    業已於民國108年12月26日執行完畢乙情，有前開本院被告
    前案紀錄表可稽，惟此部分既與附表編號3至4所示之罪合於
    數罪併罰之要件，揆諸前揭說明，其數罪併罰所定應執行之
    刑尚未執行完畢，仍應就附表編號1至4所示之罪合併定其應
    執行之刑，僅係檢察官就已執行之附表編號1至2部分，於換
    發執行指揮書時，予以扣除，附此敘明。
據上論斷，應依刑事訴訟法第477條第1項，刑法第53條、第51條
第5款、第41條第1項前段，裁定如主文。
中　　華　　民　　國　　109 　年　　6 　　月　　30　　日
                  刑事第七庭  審判長法　官  孫惠琳
                                    法　官  連雅婷
                                    法　官  戴嘉清
以上正本證明與原本無異。
不得抗告。
　　　　　　　　　　　　　　　　　　書記官  高建華
中　　華　　民　　國　　109 　年　　6 　　月　　30　　日
附表：
編號  1 2 3 罪名  詐欺 過失傷害 妨害兵役治罪條例 宣告刑  有期徒刑6月 有期徒刑3月 有期徒刑3月 犯罪日期  106年01月11日至 106年03月01日 106年09月11日 105年08月11日 偵查(自訴) 機關年度案號  士林地檢106年度調偵字第1113號 士林地檢107年度偵緝字第872號 新竹地檢107年度撤緩偵字第111號 最後 事實審 法院 本院 士林地院 新竹地院  案號 107年度上易字第1135號 107年度審交簡字第342號 107年度竹簡字第1069號  判決日期 107年10月31日 108年02月14日 108年03月29日 確定 判決  法院 本院 士林地院 新竹地院  案號 107年度上易字第1135號 107年度審交簡字第342號 107年度竹簡字第1069號  判決 確定日期 107年10月31日 108年03月25日 108年11月11日 是否得為易科罰金之案件  是 是 是 備註  新竹地檢108年度執助字第266號 士林地檢108年度執字第2131號 新竹地檢109年度執字第524號    士林地檢108年度執更字第738號(編號1-2經裁定定應執行有期徒刑7月確定)   

編號  4 (以下空白) (以下空白) 罪名  妨害兵役治罪條例   宣告刑  有期徒刑3月   犯罪日期  107年07月19日   偵查(自訴) 機關年度案號  新竹地檢108年度偵字第1424、1425號   最後 事實審 法院 本院    案號 108年度上易字第2280號    判決日期 109年03月25日   確定 判決  法院 本院    案號 108年度上易字第2280號    判決 確定日期 109年03月25日   是否得為易科罰金之案件  是   備註  新竹地檢109年度執字第2110號